臺灣新竹地方法院刑事判決　　　　　　　　　　　　　九十一年度訴字第六七號
　　公　訴　人　臺灣新竹地方法院檢察署檢察官
　　被　　　告　甲○○
　　指定辯護人　本院公設辯護人林銘宏
右列被告因違反槍砲彈藥刀械管制條例案件，經檢察官提起公訴（九十年度偵字第六
二０四號），本院判決如左：
    主  文
甲○○未經許可，持有可發射子彈具有殺傷力之改造玩具手槍，處有期徒刑壹年貳月
，併科罰金新臺幣陸萬元，罰金如易服勞役，以新臺幣玖佰元即銀元佰元折算壹日
。緩刑肆年，緩刑期內付保護管束。
扣案之仿ＢＥＲＥＴＴＡ廠半自動手槍製造之改造玩具手槍壹枝（槍枝管制編號：0
000000000號）沒收之。
    事  實
一、甲○○於民國八十一年間之某日，在新竹縣湖口某夜市，向不詳姓名之成年男子
    ，以新台幣一千多元之代價，購得改造後具殺傷力之仿BERETTA廠半自動手槍製
    造之玩具手槍一枝（含彈匣）及供該把手槍使用之子彈三發（一顆具殺傷力，一
    顆不具殺傷力，一顆已擊發）後，乃自斯時起，未經許可持有上開槍彈。嗣為警
    於九十年十月十八日零時五十五分許，在新竹縣湖口鄉○○村○○路一一０號二
    樓處查獲，並扣得前開改造後具殺傷力之仿BERETTA廠半自動手槍製造之玩具手
    槍一支（含彈匣）及供該把手槍使用之具殺傷力子彈一發（另一發不具殺傷力）
    。
二、案經新竹縣警察局竹北分局報請臺灣新竹地方法院檢察署檢察官偵查起訴。
    理  由
一、訊據被告甲○○對於右揭非法持有槍彈之事實，坦承不諱，核與證人范姜俊證述
    情節相符，並有具殺傷力之仿BERETTA廠半自動手槍製造玩具手槍一支（含彈匣
    ）及供該把手槍使用之具殺傷力子彈一發扣案可證，扣案槍彈經送內政部警政署
    刑事警察局鑑定，認送鑑改造手槍一支（槍枝管制編號：0000000000
    號），係由仿BERETTA廠半自動手槍製造之金屬玩具手槍，更換土造金屬槍管改
    造而成，機械性能良好，可擊發適用子彈，認具殺傷力，送鑑子彈二顆，其中一
    顆，係土造子彈（具直徑約九ｍｍ之金屬彈頭），經試射，可擊發，認具殺傷力
    ，另一顆則係由土造金屬彈殼加裝直徑約九ｍｍ之金屬彈頭及火藥而成，不具底
    火，不具殺傷力，有九十年十月二十六日刑鑑字第二０四七四二號鑑驗通知書在
    卷可憑。足徵被告自白核與事實相符，故本件被告犯罪事證明確，犯行洵堪認定
    ，應依法論科。
二、核被告甲○○所為係犯槍砲彈藥刀械管制條例第十一條第四項之未經許可持有可
    發射子彈具有殺傷力之改造玩具手槍罪及同條例第十二條第四項之未經許可持有
    子彈罪。其同時未經許可持有改造玩具手槍及子彈之行為，係以一行為觸犯上開
    二罪名，為想像競合犯，應依刑法第五十五條之規定，從較重之未經許可持有可
    發射子彈具有殺傷力之改造玩具手槍罪處斷。公訴人雖認被告前開所為係犯槍砲
    彈藥刀械管制條例第十條第四項之罪，惟查扣案之槍枝係改造玩具手槍，並非改
    造之模型槍，有前揭內政部警政署刑事警察局鑑驗通知書在卷可參，公訴人認被
    告持有具有殺傷力之改造玩具槍之行為係違反槍砲彈藥刀械管制條例第十條第四
    項之未經許可持有改造模型槍罪，應有誤解，惟其起訴之事實同一，起訴法條應
    予變更。爰審酌被告持有改造金屬玩具手槍一把、改造子彈一顆，均具有殺傷力
    ，所為對社會有潛在危險性，威脅社會秩序及人民之生命、身體安全，及其犯罪
    手段、犯罪後坦承犯行等一切情狀，量處如主文所示之刑，併科罰金部分並諭知
    易服勞役之折算標準。又查被告前雖曾受有期徒刑以上之宣告，惟執行完畢，五
    年內未曾受有期徒刑以上刑之宣告，有臺灣高等法院被告全國前案紀錄表及臺灣
    新竹地方法院檢察署刑案資料查註紀錄表在卷可稽，其經此起訴審判程序，當知
    所警惕而無再犯之虞，本院因認所宣告之刑以暫不執行為當，併予以宣告緩刑四
    年，以啟自新。惟被告年輕心性未定，易因所處環境不佳或交友不慎而誤蹈法網
    ，成為社會犯罪之潛在因素，因認被告於緩刑期間，應交付保護管束，藉此導正
    。至被告持有槍枝後另行起意恐嚇他人部分，是否構成犯罪，未經起訴，本院自
    無法審理，併予敘明。扣案之仿BERETTA廠半自動手槍製造之改造玩具手槍（含
    彈匣一個，槍枝管制編號：000000000號）一支，係屬未經許可禁止持
    有之違禁物，爰依刑法第三十八條第一項第一款規定宣告沒收之。另扣案具有殺
    傷力子彈一顆，因鑑定試射滅失而不具殺傷力，已據上開鑑驗通知書載明，因非
    屬違禁物，爰不另為沒收之諭知。
據上論斷，應依刑事訴訟法第二百九十九條第一項前段、第三百條，槍砲彈藥刀械管
制條例第十一條第四項、第十二條第四項，刑法第十一條前段、第五十五條、第四十
二條第二項、第七十四條第二款、第九十三條第一項、第三十八條第一項第一款，罰
金罰鍰提高標準條例第二條，現行法規所定貨幣單位折算新臺幣條例第二條，判決如
主文。
本案經檢察官劉邦繡到庭執行職務。
中      華      民      國      九十一    年    十二    月    二十七    日
                                臺灣新竹地方法院刑事第二庭
                                    法  官  王紋瑩
右正本證明與原本無異。
如不服本判決，應於判決送達後十日內向本院提出上訴狀( 應附繕本 )，上訴於
臺灣高等法院。
                                    書記官  馮玉玲
中    華    民    國   九十一    年    十二    月     三十一     日
附錄本件論罪科刑之主要法條：
槍砲彈藥刀械管制條例第十一條第四項
未經許可，持有、寄藏或意圖販賣而陳列第一項所列槍砲者，處一年以上七年以下有
期徒刑，併科新臺幣七百萬元以下罰金。
槍砲彈藥刀械管制條例第十二條第四項
未經許可，持有、寄藏或意圖販賣而陳列子彈者，處五年以下有期徒刑，併科新台幣
三百萬元以下罰金。
